台灣雲林地方法院刑事判決　　　　　　94年度簡上字第29號
上　訴　人
即　被　告　丙○○　男40歲.
上列被告因公共危險案件，不服本院虎尾簡易庭93年度虎交簡字
第160號中華民國93年12月29日刑事簡易判決（聲請案號：台灣
雲林地方法院檢察署93年度偵字第4765號），提起上訴，本院管
轄之第二審合議庭判決如下：
    主  文
上訴駁回。
丙○○緩刑伍年。
    事  實
一、丙○○於民國（下同）93年11月13日晚上19時40分左右，駕
    駛車牌號碼L3-1935號自用小客車，由西螺鎮欲往虎尾鎮方
    向行駛，於行經西螺鎮雲145號公路128號電桿前，應注意汽
    車行駛時，駕駛人應注意車前狀況，隨時採取必要之安全措
    施，並應保持安全車距，而依當時情況亦無不能注意情事，
    竟疏未注意謹慎慢行保持安全車距，適有甲○○騎乘車牌號
    碼UGX-757號機車同向行駛在前，因丙○○未注意車前狀況
    ，亦未保持安全車距，致由後追撞甲○○所騎乘之機車，造
    成甲○○人車倒地，受有左肘前臂擦傷、左腰擦傷、左腰
    臀部挫傷等傷害（過失傷害部分未據告訴）。丙○○旋即逃
    逸，經甲○○記下車牌號碼報警循線查獲。
二、案經甲○○訴由雲林縣警察局西螺分局報請台灣雲林地方法
    院檢察署檢察官偵查後聲請簡易判決處刑。
    理  由
一、對於上述因為過失而肇事，致甲○○受傷的情節，被告坦白
    承認，且有驗傷診斷證明書1紙、責付保管條、道路交通事
    故調查報告表（含現場圖）、現場照片6張，以及甲○○的2
    份警訊筆錄可以佐證，事實已經可以認定。
二、然而，被告否認有肇事逃逸的故意，辯稱「菜要載回去，旁
    邊有擦撞到東西，但是那條路沒有路燈，我趕時間，我沒有
    停下來看，我不知道那是人，我是無心的。」然而，被告駕
    駛的L3-1935號自用小客車，右邊照後鏡已因為撞擊到甲○
    ○的機車而折斷（見分局卷內的照片），則於撞擊時，車子
    必然會搖晃，而依照常情，被告那有不回頭看，或者從車內
    照後鏡再看一下的道理？從而，被告當時應該已經知道撞傷
    了人，卻不願承擔後果而逃逸。
三、被告的行為，觸犯刑法第185條之4駕駛動力交通工具肇事，
    致人受傷而逃逸罪。原審本院虎尾簡易庭認被告罪證明確，
    因予適用刑法第158條之4、第41條第1項前段、罰金罰鍰提
    高標準條例第2條之規定，並審酌被告犯罪之動機、目的、
    手段等一切情狀，處被告有期徒刑6 月，如易科罰金以300
    元折算1 日，其認事、用法及量刑均無不合，應予維持。被
    告否認犯罪，提起上訴，並無理由，應予駁回。
四、被告在之前雖然因為違反麻醉藥品管理條例案件，受有期徒
    刑4 月的宣告，但是在執行完畢後，5 年以內沒有受有期徒
    刑以上刑的宣告，而被告已經與被害人達成和解，並付清賠
    償金，被害人甲○○也請求法官給被告機會，法官認為，被
    告在接受這次罪刑宣告後，心中應該有所警惕，再犯的可能
    性不高，暫時不執行刑罰，較為適當，因此宣告緩刑，惟肇
    事逃逸的行為確實容易造成不可收拾的後果，因此拉長其緩
    刑期間為5 年，以督促被告注意。
五、本件裁定適用的法律：(一)刑事訴訟法第455條之1第3項、第
    368 條，(二)刑法第74條第2款。
本案經檢察官乙○○到庭執行職務。
中　　華　　民　　國　　94　　年　　4 　　月　　22　　日
            刑事第二庭    審判長法  官  林  輝  煌
                                法  官  柯  志  民
                                法  官  李  明  鴻
以上正本證明與原本無異。
不得上訴。
                                書記官  林  珮  儒
中　　華　　民　　國　　94　　年　　4 　　月　　22　　日
附錄本案論罪科刑法條全文：
中華民國刑法
第185條之4駕駛動力交通工具肇事，致人死傷而逃逸者，處六月
以上五年以下有期徒刑。
